臺灣新北地方法院刑事判決
110年度審訴字第1198號
公  訴  人  臺灣新北地方檢察署檢察官
被      告  蔡王翔



上列被告因傷害等案件，經檢察官提起公訴（110年度偵字第376
04號），被告於準備程序中就被訴事實為有罪之陳述，經告知簡
式審判程序之旨，並聽取當事人之意見後，本院合議庭裁定由受
命法官獨任進行簡式審判程序審理，判決如下：
    主  文
蔡王翔共同犯傷害罪，處有期徒刑肆月，如易科罰金，以新臺幣
壹仟元折算壹日。
    事實及理由
一、本件犯罪事實及證據，除犯罪事實欄一第15行「刺激性皮膚
    炎」更正為「刺激性接觸性皮膚炎」；證據部分刪除「警員
    洪偉倫於警詢之指訴」，並補充證據「被告蔡王翔於本院準
    備程序、審理時之自白」外，其餘均引用如附件檢察官起訴
    書之記載。
二、論罪科刑：
  ㈠按行為後法律有變更者，適用行為時之法律；但行為後之法
    律有利於行為人者，適用最有利於行為人之法律，刑法第2
    條第1項定有明文。查本案被告行為後，刑法第140條於民國
    111年1月12日修正公布，並自同年月14日施行，修正前刑法
    第140條第1項規定：「於公務員依法執行職務時，當場侮辱
    或對於其依法執行之職務公然侮辱者，處六月以下有期徒刑
    、拘役或三千元以下罰金。」，修正後刪除原條文第2項並
    規定：「於公務員依法執行職務時，當場侮辱或對於其依法
    執行之職務公然侮辱者，處一年以下有期徒刑、拘役或十萬
    元以下罰金。」，修正後之規定提高有期徒刑法定刑上限，
    並未較有利於被告，是本件仍應適用被告行為時即修正前刑
    法第140條第1項規定。
　㈡是核被告所為，係犯修正前刑法第140條第1項前段之侮辱公
    務員罪、刑法第135條第1項之妨害公務執行罪、同法第277
    條第1項之傷害罪及同法第309條第1項之公然侮辱罪。
  ㈢被告與陳項羽錡就上開犯行，有犯意聯絡及行為分擔，為共
    同正犯。又被告以一行為觸犯上開數罪名，為想像競合犯，
    應依刑法第55條之規定從一重論以傷害罪處斷。至於起訴書
    所載「均從一重之妨害公務執行罪論處」，應有誤會，僅此
    敘明。
　㈣爰審酌被告對依法執行職務之公務員口出穢言，施以強暴，
    致告訴人受有傷害，妨害警員一般勤務之正常運作，挑戰公
    權力、藐視國家法秩序之規範，非但危害公務員個人之名譽
    尊嚴及公務之執行，亦對於公務員依法執行職務之威信、尊
    嚴造成相當程度之負面影響，所為應予非難，兼衡被告自陳
    教育程度為國中肄業，從事銲鐵業，月薪2萬5千元，需扶養
    1名子女之家庭經濟狀況，及其犯罪之動機、目的、手段，
    暨犯後坦承犯行，態度良好等一切情狀，量處如主文所示之
    刑，並諭知易科罰金之折算標準。
三、被告陳項羽錡被訴部分，待到案後另行審結，附此敘明。　
據上論斷，應依刑事訴訟法第273條之1第1項、第299條第1項前
段、第310條之2、第454條第2項，刑法第2條第1項前段、第28條
、修正前刑法第140條第1項、第135條第1項、第277條第1項、第
309條第1項、第55條前段、第41條第1項前段，刑法施行法第1條
之1，判決如主文。
本案經檢察官陳詩詩提起公訴，檢察官盧祐涵到庭執行職務。
中　　華　　民　　國　　111 　年　　3 　　月　　11　　日
                  刑事第二十五庭  法  官  王綽光

上列正本證明與原本無異。
如不服本判決，應於判決送達後20日內敘明上訴理由，向本院提
出上訴狀 (應附繕本) ，上訴於臺灣高等法院。其未敘述上訴理
由者，應於上訴期間屆滿後20日內向本院補提理由書「切勿逕送
上級法院」。
                                  書記官  王嘉蓉
中　　華　　民　　國　　111 　年　　3 　　月　　14　　日
附錄本件論罪科刑法條全文：
中華民國刑法第135條
對於公務員依法執行職務時，施強暴脅迫者，處3年以下有期徒
刑、拘役或30萬元以下罰金。
意圖使公務員執行一定之職務或妨害其依法執行一定之職務或使
公務員辭職，而施強暴脅迫者，亦同。
犯前2項之罪而有下列情形之一者，處6月以上5年以下有期徒刑
：
一、以駕駛動力交通工具犯之。
二、意圖供行使之用而攜帶兇器或其他危險物品犯之。
犯前3項之罪，因而致公務員於死者，處無期徒刑或7年以上有期
徒刑；致重傷者，處3年以上10年以下有期徒刑。

修正前中華民國刑法第140條
於公務員依法執行職務時，當場侮辱或對於其依法執行之職務公
然侮辱者，處6月以下有期徒刑、拘役或3000元以下罰金。
對於公署公然侮辱者，亦同。

中華民國刑法第277條
傷害人之身體或健康者，處5年以下有期徒刑、拘役或50萬元以
下罰金。
犯前項之罪，因而致人於死者，處無期徒刑或7年以上有期徒刑
；致重傷者，處3年以上10年以下有期徒刑。

中華民國刑法第309條
公然侮辱人者，處拘役或9千元以下罰金。
以強暴犯前項之罪者，處1年以下有期徒刑、拘役或1萬5千元以
下罰金。
--------------------------------------------------------
【附件】
臺灣新北地方檢察署檢察官起訴書
                                    110年度偵字第37604號
　　被　　　告　陳項羽錡（原名陳泓錡）
　　　　　　　　　　　　男　20歲（民國00年0月00日生）
　　　　　　　　　　　　住臺北市○○區○○街00號6樓
　　　　　　　　　　　　國民身分證統一編號：Z000000000號
　　   　　　 　蔡王翔　男　20歲（民國00年0月00日生）
　　　　　　　　　　　　住臺北市○○區○○路0段00號3樓
　　　　　　　　　　　　國民身分證統一編號：Z000000000號
    上  1   人  
    選任辯護人  馬中琍律師
上列被告等因妨害公務等案件，業經偵查終結，認應提起公訴，
茲將犯罪事實及證據並所犯法條分敘如下：
　　　　犯罪事實
一、蔡王翔駕車搭載陳項羽錡於民國110年10月7日6時許，行經
    新北市三重區環河南路臺北橋上橋處，與他人發生車禍，經
    執行巡邏勤務之新北市政府警察局三重分局三重派出所警員
    賴冠廷及洪偉倫據報前往處理，並與在場執行車禍救護勤務
    之新北市政府消防局消防員葉賀閔一起協助傷者，詎蔡王翔
    對葉賀閔請其讓道感到不悅，即與陳項羽錡共同基於妨害公
    務、公然侮辱及傷害之犯意聯絡，由蔡王翔對葉賀閔以「幹
    你娘雞掰」、陳項羽錡以「幹你娘」、「甩棍拿出來衝三小
    」等語辱罵葉賀閔及洪偉倫，並由陳項羽錡徒手毆打葉賀閔
    ，蔡王翔則徒手毆打洪偉倫，陳項羽錡另持隨身攜帶之辣椒
    水噴霧對洪偉倫及賴冠廷噴灑，共同以此方式侮辱在場執行
    公務之賴冠廷等人，並施以強暴妨害公務之執行，致葉賀閔
    受有臉部開放性傷口、臉、頭皮及頸部挫傷、臉部損傷、頭
    部挫傷及臉部損傷等傷害；洪偉倫受有頭部鈍傷、鼻子挫傷
    及刺激性皮膚炎等傷害；賴冠廷受有左手第三掌骨閉鎖性骨
    折、右肘挫傷、左肘及右手擦傷及刺激性接觸性皮膚炎等傷
    害。經支援警力到場處理，當場制伏蔡王翔及陳項羽錡。
二、案經葉賀閔、賴冠廷及洪偉倫訴由新北市政府警察局三重分
    局報告偵辦。
　　　　證據並所犯法條
一、證據清單及待證事實：
編號 證　據　編  號　　 待　證　事　實　　　 1 被告蔡王翔於警詢及偵查中之自白 證明於上開時、地，與他人發生車禍，警員前來處理時，辱罵、毆打告訴人葉賀閔、賴冠廷及洪偉倫之事實。 2 被告陳項羽錡於警詢及偵查中之自白 證明於上開時、地，與他人發生車禍，員警前來處理時，辱罵、毆打告訴人葉賀閔、賴冠廷及洪偉倫及對警員噴灑辣椒水之事實。 3 1、告訴人即現場處理警員賴冠廷及洪偉倫、現場處理之消防員葉賀閔於警詢之指訴 2、警員洪偉倫所作之職務報告書1份 3、新北市政府警察局三重分局三重派出所36人勤務分配表及員警出入及領用槍彈無線電登記簿各1份 佐證全部犯罪事實。 4 告訴人3人受傷之照片數張、臺北市立聯合醫院三重院區驗傷診斷證明書3紙 證明告訴人3人於執行職務時，因被告2人施強暴行為而受有傷害之事實。 5 現場狀況雙方對話譯文 證明被告2人對告訴人辱罵之事實。 6 現場監視器畫面數張 佐證全部犯罪事實。 
二、核被告蔡王翔及陳項羽錡所為，均係犯刑法第135條第1項之
    妨害公務執行、同法第140條第1項侮辱公務員、同法第309
    條第1項之公然侮辱及同法第277條第1項之傷害等罪嫌。被
    告2人就上開犯行有犯意聯絡，行為分擔，請均論以共同正
    犯。被告2人所犯上開刑法第309條第1項公然侮辱、同法第1
    40條第1項侮辱公務員、同法第135條第1項之妨害公務執行
    及同法第277條第1項傷害罪，各為一行為觸犯數罪名之想像
    競合犯，請均從一重之妨害公務執行罪論處。末請審酌被告
    於警察及消防員執行職務時，當場侮辱並施以強暴，視公權
    力為無物，對於公權力之貫徹妨害甚鉅，且犯後雖坦承犯行
    ，，惟仍羅列理由以正當化其行為，態度不佳，未有悔改之
    意等一切情狀，予以從重量刑，以資懲儆。
三、依刑事訴訟法第251條第1項提起公訴。
　　此　致
臺灣新北地方法院
中　　華　　民　　國　 110　　年　　10　　月　　12　　日
　　　　　　　　　　　　　　　檢　察　官　陳詩詩